【裁判字號】    94,訴,900
【裁判日期】    950630
【裁判案由】    毒品危害防制條例
【裁判全文】
臺灣士林地方法院刑事判決               94年度訴字第900號
公  訴  人  臺灣士林地方法院檢察署檢察官
被      告  甲○○
上列被告因毒品危害防制條例案件，經檢察官提起公訴（94年度
毒偵字第1841號）暨移請併案審理（94年度毒偵字第2317號、95
年度毒偵字第第364 號），被告於準備程序期日就被訴事實為有
罪之陳述，經合議庭裁定改由受命法官獨任進行簡式審判程序後
，判決如下：
    主  文
甲○○連續施用第一級毒品，累犯，處有期徒刑壹年貳月。扣案
如附表1之物均沒收，其中編號3、編號4之物並銷燬。
    事  實
一、甲○○前有違反麻醉藥品管理條例案件之前科，又因施用第
    2 級毒品安非他命案件，經依臺灣臺北地方法院88年度毒聲
    字第1503號裁定送觀察、勒戒後，認無繼續施用毒品之傾向
    ，由臺灣臺北地方法院檢察署檢察官於88年7 月5 日以88年
    度偵字第13974 號不起訴處分確定。復又因施用第2 級毒品
    安非他命案件，經臺灣臺北地方法院以88年度毒聲字第2961
    號裁定送觀察、勒戒後，認有繼續施用毒品之傾向，經臺灣
    臺北地方法院於89年1 月10日以89年度毒聲字第50號裁定送
    臺灣臺北戒治所強制戒治，並另經臺灣臺北地方法院檢察署
    檢察官以88年度毒偵字第1152號聲請簡易判決處刑，由臺灣
    臺北地方法院於89年3 月30日以89年度北簡字第380 號判決
    處有期徒刑4 月，於90年1 月31日確定。嗣其強制戒治屆滿
    3 月，成效評定為合格，經該院於89年6 月28日以89年毒聲
    字第1581號裁定停止戒治，所餘戒治期間交付保護管束，並
    於89年8 月8 日釋放出所，應至89年12月25日期滿執行完畢
    ，惟又於保護管束期間再因施用第1 、2 級毒品案件，經臺
    灣士林地方法院檢察署檢察官以91年度毒偵緝字第2 號提起
    公訴，經本院以91年度訴字第203 號判決後，因上訴復由臺
    灣高等法院於91年8 月27日判決各處有期徒刑1 年及7 月，
    應執行有期徒刑1 年3 月確定（於92年11月25日入臺北監獄
    執行，嗣94年7 月13日縮短刑期假釋出監，迄94年11月20日
    始縮刑期滿）；其前開停止戒治復因而再為臺灣臺北地方法
    院撤銷停止戒治，另入戒治處所施以強制戒治，迨至91年4
    月5 日始戒治期滿，復接續執行上開有期徒刑4 月，嗣於91
    年8 月5 日執行完畢，翌日出監。詎甲○○仍不知悛悔，甫
    於前案強制戒治執行完畢後5 年內，復基於施用第1 級毒品
    海洛因之概括犯意，自94年7 月下旬某日起，至95年6 月16
    日止，在其上址住處以注射針筒置入第1 級毒品海洛因粉末
    摻水施打之方式，連續施用第1 級毒品海洛因多次。嗣分別
    於：(1)94年8 月10日上午6 時許，為警在臺北市○○區○○
    路333 巷14弄1 號頂樓加蓋房屋內查獲，經警採尿送驗結果
    呈嗎啡陽性反應（尿液檢體編號：008266號）；(2)94年10月
    28日晚間10時20分許，為警持搜索票在臺北市○○區○○路
    1 段285 巷69弄4 號4 樓查獲，扣得其所有供己施用之海洛
    因2 小包（分別淨重0.44公克、0.15公克）及注射針筒2支
    ，經採其尿液檢體送驗結果，亦呈嗎啡陽性反應（尿液檢體
    編號：008354號）；(3)95年1 月16日23時5 分許，為警見其
    形跡可疑，予以攔檢盤查，當場查獲海洛因注射針筒1 支、
    海洛因分裝管1 支。嗣再經其同意帶同員警至其上址住處搜
    索，扣得其所有供己施用之海洛因殘渣袋1 小包（殘渣袋重
    0.20公克）、注射針筒5 支（其中2 支業經其用以施打海洛
    因，3 支則未經使用，預備供其施打海洛因）等如附表1所
    示之物，及其他附表2 所示之物，經警採尿送驗結果亦呈嗎
    啡陽性反應（尿液檢體編號：0000000000號），始循線偵悉
    全情。
二、案經臺北市政府警察局內湖分局報告臺灣士林地方法院檢察
    署檢察官偵查起訴，暨移請併案審理，被告於準備程序期日
    就被訴事實為有罪之陳述，經合議庭裁定改由受命法官獨任
    進行簡式審判程序。
    理  由
一、上揭事實業據被告甲○○於本院審理時坦承不諱。而其3 次
    為警查獲採檢尿液送驗結果，均呈嗎啡陽性反應，有臺灣檢
    驗科技股份有限公司濫用藥物檢驗報告書各3 份在卷可稽（
    尿液檢體編號008266號部分，見臺灣士林地方法院檢察署94
    年度毒偵字第1841號卷【下稱：1841號卷】第100 頁至103
    頁；尿液檢體編號008354號部分，附本院卷，另亦參見臺灣
    士林地方法院檢察署94年度毒偵字第2317號卷【下稱：2317
    號卷】第56頁；尿液檢體編號0000000000號部分，附本院卷
    ）；而被告為警於94年10月28日為警查獲扣案白色粉末2 包
    （分別淨重0.44公克、0.15公克）、於95年1 月16日夜間至
    翌日凌晨間為警查獲扣案之微量白色粉末1 包（含袋重0.20
    公克）除經臺北市政府警察局內湖分局及臺北縣政府警察局
    汐止分局以聯勤204 廠製造之煙毒品檢驗A 包試劑初步檢驗
    結果，均呈嗎啡、海洛因反應，有初步鑑驗報告單2紙 在卷
    可稽（2317號卷第41頁、臺灣士林地方法院檢察署95年度毒
    偵字第364 號卷第32頁參照）；再經法務部調查局詳為鑑定
    結果，證實其內粉末確為第1 級毒品海洛因，此有法務部調
    查局95年3 月2 日調科壹字第040004202 號、000000000 號
    ，以及95年4 月18日調科壹字第040004296 號鑑定通知書3
    份在卷足稽（均附本院卷），此外，復有針筒8 支、海洛因
    分裝管1 支扣案可以佐證，堪認被告自白與事實相符，可以
    採信。再被告前有事實欄所載之施用毒品情形，經裁定送觀
    察、勒戒及強制戒治，最近一次甫於91年4 月5 日戒治期滿
    ，有臺灣高等法院被告前案紀錄表紙在卷可稽，其於強制戒
    治期後5 年內復再施用第1 級毒品，應依毒品危害防制條例
    第23條第2 項之規定，依法訴追審理。綜上，本案事證明確
    ，被告犯行洵堪認定，應依法論科。
二、按海洛因係屬於毒品危害防制條例第2 條第2 項第1 款之第
    1 級毒品。核其所為，係犯毒品危害防制條例第10條第1 項
    之施用第1 級毒品罪，其因施用而持有海洛因之行為，為施
    用之當然行為，不另論罪。被告先後多次施用海洛因之犯行
    ，均時間緊接，犯罪構成要件相同，顯係基於概括犯意反覆
    為之，應依連續犯規定各論以一罪，並依法加重其刑。又起
    訴書雖僅敘及被告94年8 月10日上午9 時許為警採尿往前回
    溯120 小時內之某時之施用第1 級毒品犯行，惟被告上開事
    實欄所載之其餘施用第1 級毒品犯行，與上開起訴書所敘及
    ，且經本院論罪科刑部分有連續犯之裁判上一罪關係，已如
    前述，本院當應併予審究。次查，被告有如事實欄所載之犯
    罪科刑及執行情形，有臺灣高等法院被告前案紀錄表1 份在
    卷足參，其受有期徒刑執行完畢後，5 年內再犯本案有期徒
    刑以上之罪，為累犯，應依法遞予加重其刑。
三、扣案如附表1 編號1 至編號2 所示之物，係被告所有，供其
    施用或預備供其施用第1 級毒品海洛因所用之物，業據其供
    明在卷，爰依刑法第38條第1 項第2 款規定宣告沒收。至附
    表1 編號3 至編號4 ，均係查獲之第1 級毒品海洛因，此有
    法務部調查局95年3 月2 日調科壹字第040004202 號、0000
    00000 號，以及95年4 月18日調科壹字第040004296 號鑑定
    通知書3 份在卷足稽（均附本院卷），其外袋包裝且與其內
    第1 級毒品海洛因粉末難以完全析離，爰視為一體，依毒品
    危害防制條例第18條第1 項前段沒收銷燬之。至扣案如附表
    2 所示之物，或與本案無關，而另係被告施用第2 級毒品安
    非他命所用之物，或供其施用之毒品，或依卷存證據不能證
    明其成分確係第1 級毒品海洛因之殘渣（均詳附表2 備註欄
    所示），爰不併予宣告沒收。
據上論斷，應依刑事訴訟法第273 條之1 第1 項、第299 條第1
項前段、毒品危害防制條例第10條第1 項、第18條第1 項前段，
刑法第11條、第56條、第47條、第38條第1 項第2 款，判決如主
文。
本案經檢察官王巧玲到庭執行職務。
中    華    民    國    95    年    6     月    30    日
                  刑事第六庭法  官  許辰舟
以上正本證明與原本無異。
如不服本判決應於判決送達後10日內向本院提出上訴狀。
                            書記官  洪忠改
中    華    民    國    95    年    7     月    5     日
本案論罪科刑法條：毒品危害防制條例第10條第1項
附表1
┌─┬──────┬──────┬────────┐
│編│扣押物品項  │數（重）量  │備註            │
│號│            │            │                │
├─┼──────┼──────┼────────┤
│1 │注射針筒    │8支         │均被告所有供其施│
│  │            │            │用第1 級毒品海洛│
│  │            │            │因所用或預備供其│
│  │            │            │施用海洛因所用之│
│  │            │            │物。            │
├─┼──────┼──────┼────────┤
│2 │海洛因分裝管│1支         │被告所有供其便利│
│  │            │            │施用第1 級毒品海│
│  │            │            │洛因所用之物。  │
├─┼──────┼──────┼────────┤
│3 │海洛因粉末  │2 包，其中1 │查獲之第1 級毒品│
│  │            │包淨重0.44公│。              │
│  │            │克，1 包淨重│                │
│  │            │0.15公克    │                │
├─┼──────┼──────┼────────┤
│4 │海洛因殘渣  │1 包，含袋重│查獲之第1 級毒品│
│  │            │0.20公克    │。              │
└─┴──────┴──────┴────────┘
附表2
┌─┬──────┬──────┬────────┐
│編│扣押物品項  │數（重）量  │備註            │
│號│            │            │                │
├─┼──────┼──────┼────────┤
│1 │林明福駕照  │1張         │與本案無關      │
├─┼──────┼──────┼────────┤
│2 │安非他命吸食│1組         │與本案無關      │
│  │器          │            │                │
├─┼──────┼──────┼────────┤
│3 │疑似海洛因殘│25只        │雖據被告自白係其│
│  │渣袋        │            │許久之前施用海洛│
│  │            │            │因所遺，惟依卷存│
│  │            │            │證據，不能證明其│
│  │            │            │成分確為海洛因。│
└─┴──────┴──────┴────────┘


司法院資訊處製作；財團法人民間司法改革基金會備份。
